臺灣新北地方法院民事裁定　　　　　　110年度勞執字第113號
聲　請　人　柯佳如　
相　對　人　東貝光電科技股份有限公司

法定代理人　吳慶輝　

上列當事人間聲請裁定准予強制執行事件，本院裁定如下：
    主    文
新北市政府指派調解人於中華民國一一○年十月二十六日所處理
聲請人與相對人間有關勞資爭議調解紀錄中關於調解方案「資方
應給付勞方資遣費新臺幣伍拾叁萬玖仟伍佰陸拾叁元，分十期給
付（第一期民國一一○年十一月五日給付新臺幣伍萬肆仟元、第
二期民國一一○年十二月五日給付新臺幣伍萬肆仟元、第三期民
國一一一年一月五日給付新臺幣伍萬肆仟元、第四期民國一一一
年二月五日給付新臺幣伍萬肆仟元、第五期民國一一一年三月五
日給付新臺幣伍萬肆仟元、第六期民國一一一年四月五日給付新
臺幣伍萬肆仟元、第七期民國一一一年五月五日給付新臺幣伍萬
肆仟元、第八期民國一一一年六月五日給付新臺幣伍萬肆仟元、
第九期民國一一一年七月五日給付新臺幣伍萬肆仟元、第十期民
國一一一年八月五日給付新臺幣伍萬叁仟伍佰陸拾叁元），匯入
勞方原領薪資帳戶，一期未兌現視同全部到期。」之調解成立部
分，准予強制執行。
聲請程序費用由相對人負擔。
    理    由
一、按勞資爭議經調解成立或仲裁者，依其內容當事人一方負私
    法上給付之義務，而不履行其義務時，他方當事人得向該管
    法院聲請裁定強制執行並暫免繳裁判費；於聲請強制執行時
    ，並暫免繳執行費，勞資爭議處理法第59條第1項前段定有
    明文。
二、本件聲請意旨略以：緣聲請人與相對人於民國（下同）110
    年10月26日經新北市政府勞資爭議指派調解人進行調解，雙
    方調解成立在案，相對人應給付聲請人資遣費新臺幣（下同
    ）539,563元，惟相對人並未依約履行，爰依勞資爭議處理
    法第59條第1項前段規定准予強制執行等語。
三、經查，本件聲請人主張兩造前揭勞資爭議，前經新北市政府
    勞資爭議調解人調解成立，調解方案為「資方應給付勞方資
    遣費539,563元，分10期給付（第1期110年11月5日給付
    54,000元、第2期110年12月5日給付54,000元、第3期111年1
    月5日給付54,000元、第4期111年2月5日給付54,000元、第5
    期111年3月5日給付54,000元、第6期111年4月5日給付
    54,000元、第7期111年5月5日給付54,000元、第8期111年6
    月5日給付54,000元、第9期111年7月5日給付54,000元、第
    10期111年8月5日給付53,563元），匯入勞方原領薪資帳戶
    ，一期未兌現視同全部到期。」」之調解成立，相對人並未
    履行等情，業據聲請人提出其與相對人間之新北市政府勞資
    爭議調解紀錄為證據，堪信屬實。是聲請人聲請就相對人應
    給付聲請人資遣費539,563元之調解成立部分裁定准予強制
    執行，合於法律規定，應予准許。
四、依勞資爭議處理法第59條第1項，裁定如主文。
中    華    民    國    110   年    11    月    23    日
                  勞動法庭      法  官  徐玉玲
以上正本證明與原本無異
如不服本裁定應於送達後10日內向本院提出抗告狀，並應繳納抗
告費新台幣1,000元整。
中    華    民    國    110   年    11    月    23    日
                                書記官  黃奎彰